# 外国企业分支机构问题

提问人：zico9999 时间：2011-05-20 21:48:07
请教几个问题： 1 、外国企业在境内设立的分公司，执行企业会计准则还是会计制度？ 2 、该分公司是否需要计提职工奖励基金和发展基金 3 、若该分公司为商业企业，其在某省各市县开设直营门店，这些门店是否都要办理工商营业执照及税务登记证，工商年检时需要单独的各门店年检报告吗？ 4 、该分公司是否可以汇总所有门店缴纳增值税？若无法实现微机联网是否会被批准？

回答人：chenyiwei
实务中这种情况较为少见。如果比照外国银行在中国境内设立的分行的操作模式，是无需计提三项基金的，因为在法律形式上是外国法人在中国设立的分支机构，而不是外商投资企业。执行什么会计制度没有明确规定，新旧准则都是可以接受的。 其他问题请其他网友协助，谢谢。